臺灣板橋地方法院刑事判決　　　　　　　100年度易字第675號
公　訴　人　臺灣板橋地方法院檢察署檢察官
被　　　告　葉懋萱
上列被告因違反毒品危害防制條例案件，經檢察官提起公訴（
100 年度毒偵字第313 號），本院判決如下：
    主  文
葉懋萱施用第二級毒品，處有期徒刑肆月，如易科罰金，以新臺
幣壹仟元折算壹日。
    事  實
一、葉懋萱前因施用毒品案件，經送觀察、勒戒後，於民國九十
    九年十月五日執行觀察、勒戒完畢釋放，並由臺灣板橋地方
    法院檢察署檢察官以九十九年度毒偵字第五八五二號為不起
    訴處分。詎猶不知悔改，於前次觀察、勒戒執行完畢釋放後
    五年內，基於施用第二級毒品甲基安非他命之犯意，於九十
    九年十一月十七日晚間八時二十九分許為警採尿回溯九十六
    小時內之某時，在不詳地點，施用甲基安非他命一次。嗣因
    屬毒品列管人口，經警方通知於九十九年十一月十七日晚間
    前往採尿送驗，結果呈甲基安非他命陽性反應，始悉上情。
二、案經新北市政府警察局海山分局移送臺灣板橋地方法院檢察
    署檢察官偵查起訴。
    理  由
甲、有關證據能力方面：
一、按被告以外之人於審判外之言詞或書面陳述，除法律有規定
    者外，不得作為證據，刑事訴訟法第一百五十九條第一項固
    有明定。惟被告以外之人於審判外之陳述，雖不符同法第一
    百五十九條之一至之四規定，但經當事人於審判程序同意作
    為證據，法院審酌該言詞陳述或書面作成時之情況，認為適
    當者，亦得為證據，且當事人、辯護人於法院調查證據時，
    知有第一百五十九條第一項不得為證據之情形，而未於言詞
    辯論終結前聲明異議者，視為有前項之同意，此亦據刑事訴
    訟法第一百五十九條之五規定甚明。
二、本案判決所引用之被告以外之人於審判外之陳述，被告葉懋
    萱於本院一百年三月二十八日準備程序進行中，已陳稱：對
    證據能力沒有意見，同意引為審判期日調查之證據等語明確
    ，迄本院言詞辯論終結前，復未對該等證據之證據能力聲明
    異議。本院審酌該等證據之取得，並無違法不當或證明力明
    顯過低之瑕疵，亦認以之作為證據，要屬適當。是以依刑事
    訴訟法第一百五十九條之五之規定，本案判決所引用之被告
    以外之人於審判外之陳述，均有證據能力。
乙、實體方面：
一、訊據被告否認施用甲基安非他命，辯稱：伊並未施用毒品，
    不知尿液檢驗報告何以呈陽性反應云云。經查：
  (一)被告於九十九年十一月十七日晚間八時二十九分許，前往新
    北市政府警察局海山分局採集之尿液檢體，經以酵素免疫分
    析法初驗，再以氣相層析質譜儀法確認之結果，確呈甲基安
    非他命陽性反應，且該檢體確係被告所有乙節，有臺灣檢驗
    科技股份有限公司九十九年十二月一日濫用藥物檢驗報告一
    份、尿液檢體編號及姓名對照表一紙及法務部調查局ＤＮＡ
    鑑識實驗室一百年五月六日調科肆字第１００００１４６８
    ７０號鑑定書一件在卷可憑（見偵查卷第六頁、第七頁，本
    院卷第二十四頁至第二十七頁）。按甲基安非他命經口服投
    與後約百分之七十於二十四小時內自尿中排出，約百分之九
    十於九十六小時內自尿中排出，由於尿液甲基安非他命成分
    之檢出，與其投與方式、投與量、個人體質、採尿時間與檢
    測儀器之精密度等諸多因素有關，惟其平均可檢出時限為九
    十六小時等情，此為本院歷來辦理毒品案件職務上所知悉，
    並經行政院衛生署藥物食品檢驗局八十一年二月八日（八一
    ）藥檢一字第００１１５６號函示明確。被告尿液送驗結果
    既有甲基安非他命陽性反應，且該結果係以氣相層析質譜儀
    法確認而得，已足排除偽陽性反應之可能，是以被告在九十
    九年十一月十七日晚間八時二十九分許為警採尿回溯九十六
    小時內之某時，在不詳地點，確有施用甲基安非他命一次之
    犯行無訛。被告辯稱：伊不知尿液為何呈甲基安非他命陽性
    反應云云，洵屬卸責之詞，要無可採。
  (二)再者，被告前因施用毒品案件，經送觀察、勒戒後，於九十
    九年十月五日執行觀察、勒戒完畢釋放，並由臺灣板橋地方
    法院檢察署檢察官以九十九年度毒偵字第五八五二號為不起
    訴處分乙節，有臺灣高等法院被告前案紀錄表一份在卷可考
    。從而被告於前次觀察、勒戒執行完畢釋放後，五年內再犯
    施用第二級毒品罪，事證明確，其犯行堪予認定。
二、核被告所為，係犯毒品危害防制條例第十條第二項之施用第
    二級毒品罪。被告為施用而持有甲基安非他命之低度行為，
    為施用之高度行為所吸收，不另論罪。爰審酌被告前已因施
    用毒品，獲得不起訴處分之寬典，竟猶不知遠離毒害，顯然
    漠視法令之禁制，又否認犯罪，暨其犯罪之動機、目的、所
    生危害等一切情狀，量處如主文所示之刑，並諭知易科罰金
    之折算標準。
據上論斷，應依刑事訴訟法第二百九十九條第一項前段，毒品危
害防制條例第十條第二項，刑法第十一條前段、第四十一條第一
項前段，判決如主文。
本案經檢察官黃怡華到庭執行職務。
中    華    民    國   100    年    6     月    30    日
                  刑事第二十一庭  法  官  劉元斐
上列正本證明與原本無異。
如不服本判決，應於判決送達後10日內敘明上訴理由，向本院提
出上訴狀 (應附繕本) ，上訴於臺灣高等法院。其未敘述上訴理
由者，應於上訴期間屆滿後20日內向本院補提理由書「切勿逕送
上級法院」。
                                  書記官  陳金鳳
中    華    民    國   100    年    7     月    1     日
附錄本案論罪科刑所引法條
毒品危害防制條例第十條
施用第一級毒品者，處六月以上五年以下有期徒刑。
施用第二級毒品者，處三年以下有期徒刑。